# 请教陈版主：从事贵金属贸易公司，采购贵金属，按照远期价格结算。

提问人：lijbo 时间：2021-08-16 18:33:05
@chenyiwei 请教陈版主，贵金属贸易公司转口贸易中，采购一批标准金，采购进来之后销售给客户，客户即期付款；但是供货商基于贵金属贸易公司的信誉允许其延期付款，但是延期付款的情况下，结算的价格也变为了远期价格，公司在结转成本的时候是用远期价格，还是要按照即期价格入账？如果按照即期价格入账，那么应付账款最终付款的价格是远期价格，即期价格和远期价格的差异如何核算呢？还请陈版主指点。

回答人：chenyiwei
在采购入账时，存货成本应当是基于当前信息确定的远期交易价格（实际上是站在采购日时点上估计的结算日市场价格）。对应应确认一项交易性金融负债而不是应收账款。该项交易性金融负债的公允价值变动后续计入损益。

提问人：lijbo 时间：2021-08-17 18:33:05
@chenyiwei 请教陈版主，与供应商结算的价格不是远期价格，而是即期价格加了延期付款的费用（延期付款一年），导致采购成本高于了销售价格，该笔业务出现收入成本倒挂；这种情况下，这个延期费用需要单独考虑吗？延期付款只有一年，这个费用是不是可以简化考虑直接计入主营业务成本，谢谢。

回答人：chenyiwei
这种情况下的延期付款不受后续期间公允价值变动的影响，更多地体现为融资成分。应在后续延期付款期间内确认利息支出，不是计入营业成本。

提问人：lijbo 时间：2021-08-19 09:11:00
@chenyiwei，请教陈版主，收入准则里面的规定”合同中存在重大融资成分的，企业应当按照假定客户在取得商品控制权时即以现金支付的应付金额确定交易价格。该交易价格与合同对价之间的差额，应当在合同期间内采用实际利率法摊销。合同开始日，企业预计客户取得商品控制权与客户支付价款间隔不超过一年的，可以不考虑合同中存在的重大融资成分。“对于取得商品和支付价款间隔不超过一年的，可以不考虑融资成分，那么与之对应的采购，是否也可以不考虑重大融资成分呢，不单独再区分产品成本和财务费用？谢谢。

回答人：chenyiwei
关键看是否在重要性原则的可接受范围之内。